【裁判字號】    99,交抗,404
【裁判日期】    990526
【裁判案由】    聲明異議
【裁判全文】
臺灣高等法院臺中分院刑事裁定         99年度交抗字第404號
抗  告  人
即受處分人  甲○○
上列抗告人因違反交通管理處罰條例案件，不服臺灣臺中地方法
院中華民國99年3月22日所為裁定（99年度交聲字第529號）提起
抗告，本院裁定如下:
    主  文
原裁定撤銷。
甲○○不罰。
    理  由
一、本件抗告人即受處分人(下稱抗告人)甲○○抗告意旨略以：
    瀝青混凝土係黏著物質，如無外力，絕無滲漏飛散之可能。
    又證人謝敏才警員僅有口頭說明，並無證據，其舉發單所載
    （載運瀝青，未加蓋帆布）絕無筆誤，因事實上並無飛散滲
    漏之情事，請撤銷原裁定，另為妥適之裁定云云。
二、本件原裁定以：抗告人甲○○於民國(下同)98年12月24日上
    午8時40分左右，駕駛車牌號碼8R-416號營業貨運曳引車，
    行經臺中縣烏日鄉○○路○段處，因違反道路交通管理處罰
    條例第30條第1項第2款之規定，為臺中縣警察局烏日分局溪
    南派出所員警以中縣警交字第HD0000000 號舉發違反道路交
    通管理事件通知單當場攔停舉發，抗告人到案申訴，經原處
    分機關函請舉發單位調查結果，仍認受處分人有上開違規行
    為，原處分機關乃依道路交通管理處罰條例第30條第1項第2
    款之規定，於99年1月21日以豐監稽違字第裁63-HD0000000
    號裁決書裁處受抗告人罰鍰新臺幣（下同）3000元，並記違
    規點數2點。且依據證人即舉發之警員謝敏才證稱：98年12
    月24日8點到10點是執行交整的勤務，其行經溪南路一段與
    慶光路口處，發現抗告人所駕駛營業貨運曳引車裝載瀝青，
    未蓋帆布，而瀝青堆成類似三角形的形狀，中間最高處有超
    過車斗，且抗告人車上的瀝青確實有散落路面，遂攔查受處
    分人，依法舉發。本件舉發違反法條是第30條第1項第2款，
    其寫未加蓋帆布的意思是說抗告人車上的東西有飛散掉落，
    有造成交通危險之虞，請抗告人改善，且其向抗告人表示其
    載運的瀝青沿路飛散，抗告人當時並未表示意見，只強調法
    律沒有規定一定要加蓋帆布等語。而認抗告人在原審之辯解
    不可採，裁定異議駁回，固非無見。惟查抗告人載運之瀝青
    有無散落路面，乃屬客觀事實，應以照片證明，始足當之；
    尤以警員執行勤務，隨身攜帶相機以留存紀錄，並非難事，
    若無留存相片之紀錄，僅憑證人之證言即逕行認定，易滋疑
    義。況且，瀝青本身係屬於黏稠性物質，多半會以柏油或焦
    油的形態存在，是貨車載運瀝青縱未覆蓋，行駛於一般道路
    本即不易飛散掉落，故警察機關針對貨車載運瀝青未覆蓋行
    駛於一般道路，雖應加強稽查，但仍應查明其裝載之瀝青有
    滲漏、飛散之具體事實，始能加以舉發。而本件抗告人對於
    其所載運之瀝青有無飛散掉落之違規，既有爭執，除證人即
    舉發警員謝敏才於原審之證述外，並無其他積極證據足以證
    明抗告人確有所載貨物飛散之違規行為，是原處分機關所為
    之裁處，尚乏依據，原審不察，予以維持，尚有未合。抗告
    意旨指摘原裁定不當，為有理由，應由本院將原裁定予以撤
    銷，另為抗告人不罰之諭知。
三、爰依道路交通案件處理辦法第26條、刑事訴訟第413條前段
    ，裁定如主文。
中    華    民    國    99    年    5     月    26    日
            刑事第五庭  審判長法  官  趙  春  碧
                              法  官  何  秀  燕
                              法  官  林  宜  民
以上正本證明與原本無異。
不得再抗告。
                              書記官  吳  雅  菁
中    華    民    國    99    年    5     月    26    日

司法院資訊處製作；財團法人民間司法改革基金會備份。
